臺灣基隆地方法院刑事判決
111年度易字第190號
公  訴  人  臺灣基隆地方檢察署檢察官
被      告  劉哲元



上列被告因竊盜案件，經檢察官提起公訴（110年度偵字第5905
號），被告於準備程序進行中，就被訴事實為有罪之陳述，經本
院裁定進行簡式審判程序，判決如下：
    主  文
劉哲元犯攜帶兇器踰越安全設備竊盜罪，累犯，處有期徒刑壹年
貳月。
    事  實
一、劉哲元意圖為自己不法之所有，基於加重竊盜之犯意，於民
    國110年5月5日凌晨2時0分許，至基隆市○○區○○路00號「洪
    記粿仔湯」，趁半夜無人注意之際，徒手開啟「洪記粿仔湯
    」後側廚房未上鎖之上方窗戶，攀爬上方窗戶侵入「洪記粿
    仔湯」內，並持客觀上可供兇器使用之店內扁平金屬物1支
    ，撬開店內抽屜，竊取抽屜內現金新臺幣（下同）23,000元
    ，得手後循原路線離開「洪記粿仔湯」，並沿基隆市仁愛區
    愛二路步行至忠四路搭乘計程車返家。嗣「洪記粿仔湯」店
    主洪黛娣於同日上午7時20分許發現遭竊，經調取店內監視
    錄影報警處理，始循線查知上情。
二、案經洪黛娣訴由基隆市警察局第一分局移送臺灣基隆地方檢
    察署檢察官偵查後提起公訴。
    理  由
壹、程序事項
    被告劉哲元所犯者非為死刑、無期徒刑、最輕本刑為3年以
    上有期徒刑之罪或高等法院管轄第一審案件，其於準備程序
    進行中，先就被訴事實為有罪之陳述，經告知簡式審判程序
    之旨，並聽取公訴人及被告之意見後，本院裁定改行簡式審
    判程序，是依刑事訴訟法第273條之2規定，簡式審判程序之
    證據調查，不受同法第159條第1項、第161條之2、第161條
    之3、第163條之1及第164條至第170條規定之限制，先予敘
    明。
貳、實體事項
一、事實認定
    上開犯罪事實，業據被告於本院準備程序及審理時均坦承不
    諱，並據證人即告訴人洪黛娣於警詢及偵查中證述明確，復
    有店內及沿途道路監視器翻拍照片39張等件在卷可稽，足認
    被告上開不利於己之任意性自白與事實相符，堪予採信。從
    而，本案事證明確，被告犯行洵堪認定，應予依法論科。
二、論罪科刑
  ㈠被告自「洪記粿仔湯」後側廚房未上鎖之上方窗戶攀爬侵入
    ，再持現場拾得之扁平金屬物撬開抽屜竊取財物，所為屬攜
    帶兇器、踰越安全設備之加重竊盜行為。是核被告所為，係
    犯刑法第321條第1項第2、3款之攜帶兇器踰越安全設備竊盜
    罪。
  ㈡被告前因竊盜案件，經本院以109年度易字第154號判決判處
    有期徒刑7月，上訴後經臺灣高等法院以109年度上易字第13
    38號撤銷改判處有期徒刑4月確定，於109年11月12日易科罰
    金執行完畢，有臺灣高等法院被告前案紀錄表在卷可參，其
    於徒刑執行完畢後，5年以內故意再犯本件有期徒刑以上之
    罪，為累犯。依司法院大法官釋字第775號解釋意旨所示，
    法院應區分行為人所犯情節，裁量是否依刑法第47條第1項
    之累犯規定加重本刑，以避免因一律加重最低本刑，致生行
    為人所受刑罰超過其所應負擔之罪責，其人身自由因此遭受
    過苛之侵害，而不符憲法罪刑相當原則。本院衡酌被告行為
    之不法內涵與罪責程度，考量被告構成累犯之前案紀錄同為
    竊盜案件，其屢經刑罰矯正，仍未有所警惕，足見其惡性非
    輕及對刑罰反應力薄弱，認被告所犯本案之罪，有依刑法第
    47條第1項之規定加重其刑之必要。
  ㈢爰以行為人之責任為基礎，審酌被告不思循正當途徑獲取財
    物，圖以竊取之方式不勞而獲，所為應予非難，且有多次竊
    盜前科（除了上構成累犯案件外，另經本院以93年度基簡字
    第898號判決判處拘役50日，上訴後經本院以93年度簡上字
    第157號撤銷原判決改判處有期徒刑5月、102年度訴字第705
    號判決判處有期徒刑1年、10月、4月、臺灣臺北地方法院判
    決判處拘役10日），再為本案同質性犯罪，顯然漠視法令之
    禁制，難認有悔改之意，惟念被告坦承犯行，具有悔悟之犯
    後態度，兼衡被告自述國中畢業之智識程度、現家中與母親
    同住，職業為軍營整修，暨犯罪之動機、目的、手段、竊取
    財物之價值、已賠償竊取現金予告訴人洪黛娣等一切情狀，
    量處如主文所示之刑，以示懲儆。
  ㈣被告所竊得之現金，業經賠償予告訴人洪黛娣等情，業據告
    訴人於偵查中陳述明確，就被告犯罪所得部分不予宣告沒收
    。
據上論斷，應依刑事訴訟法第273條之1第1項、第284條之1、第2
99條第1項前段，判決如主文。
本案經檢察官林秋田提起公訴，經檢察官高永棟到庭執行職務。
中　　華　　民　　國　　111 　年　　 6　　月　　8 　　日
                  刑事第二庭  法  官  李  岳
以上正本證明與原本無異。
如不服本判決應於收受送達後20日內向本院提出上訴書狀，並應
敘述具體理由；其未敘述上訴理由者，應於上訴期間屆滿後20日
內向本院補提理由書(均須按他造當事人之人數附繕本)「切勿逕
送上級法院」。
中　　華　　民　　國　　111 　年　　6 　　月　　8 　　日
                              書記官  白豐瑋
附錄本案所犯法條： 
中華民國刑法第321條
犯前條第1項、第2項之罪而有下列情形之一者，處6月以上5年以
下有期徒刑，得併科50萬元以下罰金：
一、侵入住宅或有人居住之建築物、船艦或隱匿其內而犯之。
二、毀越門窗、牆垣或其他安全設備而犯之。
三、攜帶兇器而犯之。
四、結夥三人以上而犯之。
五、乘火災、水災或其他災害之際而犯之。
六、在車站、港埠、航空站或其他供水、陸、空公眾運輸之舟、
    車、航空機內而犯之。
前項之未遂犯罰之。